Toplantı No: 4
22.03.2023 
Başlangıç: 20.46
Bitiş: 23.21

//========================================================================================================================================
  Bu toplantıda alınan görevlerin deadlineı: 24.03.2023 Cuma Gecesi
  Denetleme ve düzenlemeler 24.03.2023 Cumartesi günü yapılacak
  24.03.2023 Cumartesi akşamında commentler ve öneriler için toplantı yapılacak. Raporun cumartesi günü yüklenmesi hedeflendi
//========================================================================================================================================

Herkes
* Use case diagramda gördüğü eksikleri docsa commentleyecek.
* Herkes raporlardan docsta kararlaştırıldığı gibi bahsedecek/kendi kısımlarını düzeltecek: Comapny Report, Grade Form, Internship Report, Criteria Report
* Herkes atanmış use case texturelarını yazacak.
* Paylaşılıp yapılan her kısım özellikle bir başka birisi tarafından denetlenecek, vakti olan diğer kısımlara da comment yapabilir:
 Yapan          Kontrol eden
 Aytekin          Ömer
 Ömer             İzgi
 İzgi             Begüm
 Begüm            Ece
 Ece              Aytekin

Begüm 
* State diagramlar tamamlandı, başka öneri/iyileştirme yorumu bekleniyor.
* Activity diagramlarda fikir var diagram yok, diagram bekleniyor.
* Activityler çizilip, tüm diagramlara biraz açıklama yazılacak.

İzgi
* Introduction yazıldı.
* Embeded pdf üzerine çalışılması gerekiyor, fikir ve design beğenildi.
* Mockuplarda 2 course alındığı durumlardaki tasarım için geliştirmeler yapılacak.
* Filtreler, admin page mockuplara eklenecek.
* Use case diagrama konuşulan eksikler çizilecek, eksikleri İzgi not aldı. (Criteria report, generate report etc.)
* Contents düzeltilecek, use caselerin textural açıklamaları diğer takım üyeleriine bölüştürülecek.

Ömer
* Login yapıldı.
* State ve Activity diagramlara göz atıldı, ciddi bir şehilde incelenip docs üzerinden cornercase veya eksik yanlış düzeltemeleri yapılacak.
* Login yapmadan önce görünen kısmı (FAQ, mfstaj etc.) ve announcement kısmı yapılacak (Aytekinle birlikte kararlaştırdılar).
* Loginden önceki kısım acaba logib page'e entegre edilebilir mi, denenecek.

Ece
* Overview, Non-functional req., auto-assignment yazıldı.
* Class diagram büyük ölçüde tamamlandı, bazı küçük yeniden isimlendirmeler veya method yeri değişikliği yapılacak (Instructor.setGrade() veya Student.setGrade())
* Bazı classların ve bazı methodlarının açıklaması yapılacak. Gerektiğinde Aytekin ile bölüşülebilir, koordinasyon ikisine ait.
* Multiplicityler eklenecek.

Aytekin
* Current system yazıldı.
* Logo önerileri yapıldı.
* Main page (ve rapor pageleri? emin değilim) için çalışılacak. Şimdiki tasarımda az bilgi olduğu ve çok ikon olduğu bunun çok açıklayıcı olmadığı konuşuldu.
* Takvimli design denenecek.

Alınan genel kararlar
* Toplantıyı yönetip işlerin takibine ve organizasyonunu ayarlayabilecek birinin olmasının gerektiğine beş oyla karar verildi.
* Organizatör olmak için Begüm göüllü oldu ve dört oyla kabul edildi, Aytekin yardımcı organizatör olmaya gönüllü oldu ve dört oyla kabul edildi. İki pozisyon için de başka aday çıkmadı.
* Company reportlarının semester başlamadan önce  gelmiş olduğunu assume ettik, ama yine de bazı cornercaselerde chek edilebilir (bknz. state diagram)
* Featurelar için ayrı paragraflar yazmamaya karar verildi, use-caselerde zaten olduğu için hocanın repetition olmasın diye kaldırdığı konuşuldu.
* Student profili gereksiz bulundu. Bu eforu report sayfasına vermeye karar verdik.
* Daha önceden yapmış olduğu stajların raporuna sistemden erişebilmeyi gereksiz bulduk, kaldırdık.
* Announcement kısmında takvim, contact info (Coordinator etc.) örnek belge olabileceği konuşuldu.
* Announcementı kimin yapacağına karar verilemedi, şimdilik sekreter dedik. Ne announce edileceği meçhul.
* Sekreterin instructorların hepsini ve sorumlu olduğu öğrencilerini görebileceği bir sayfa olmasının gerekli olduğuna karar verildi.
Burada acil durumlar için (hocanın gitmesi) reassignment yapılabilecek. Tasarımı İzgi yapacak.
* Logo seçildi, iyileştirmeleri Aytekin yapacak.
* FE designlerının birbirinden farklı olduğu konuşuldu, FE ekibince ortak palet ve font(lar) seçilip devam edilecek.
* Tasarlanan logo kullanılırsa çok fazla kullanılmayacak, her sayfaya koyup abartılmayacak.

Stakeholderlara sorulacak sorular
* her revision için grade form tekrar tekrar dolduruluyor mu? -- *evetmiş*
* grade formlarla secratarynin ilişkisi sadece company reportla mı ilgili? part B ve C'de rolü var mı?
* criteria, company grade veya unsatisfactory olan raporlar için criteria doldurulacak mı?
* withdrawların raporlarında ayrı bir prosedür var mı? 
* hangi formlara auto-generate özelliği koyalım?

###################################################################################################################################################################

Toplantı No: 5
25.03.2023 
Başlangıç: 20:10
Bitiş: 21:16

//========================================================================================================================================
  Salı günü 14:30'da Begüm Hanım'a gidilecek (Ömer, İzgi, Begüm)
  FE Pazartesi geceye dek mockupları bitirecek
  Çarşamba 20:30'da yükleme için toplanılacak
  Sınav takvimi açıklandıktan sonra login için midtermlerden önce deneme yapılacak
//========================================================================================================================================

Herkes
* Use caseleri yazıp kontrol etmeye devam edecek
* Use case açıklamalarını yazarken use casein ilgili olduğu (extend/include) caselerden de o başlıkta bahsedilecek
* Bir önceki toplantıdaki rapor isimlerine ek olarak Comapny Report yerine Summer Training Evaluation Form denilecek.
* Paylaşılıp yapılan her kısım özellikle bir başka birisi tarafından denetlenecek, vakti olan diğer kısımlara da comment yapabilir:
 Yapan          Kontrol eden
 Aytekin          Ömer
 Ömer             İzgi
 İzgi             Begüm
 Begüm            Ece
 Ece              Aytekin

İzgi
* Contents düzeltilecek
* Atanmamış use case kalmayacak, doctaki use case önerileri değerlendirilecek
* Mockuplar bitirilecek
* Notification state diagram kontrol edilecek
* Bunu wpde konuşmuştuk, toplantıda unuttuk:  Report Archiving Activity Diagram 

Begüm
* State diagramlara açıklamalar
* Evaluate report use casei bitirilecek

Aytekin
* Mockuplar
* Revision state diagram

Ömer
* Mockuplar
* Atanmış use caseler

Ece
* Multiplicity
* Diagram altına bişeyler açıklanabilir

Genel kararlar
* Öğrenci iki kurs alıyorsa instructorun öğrencileri listelediği yerde farklı dersleriyle iki kere görünecek. 
* Öğrenci iki kurs alıyorsa sayfa dili değiştirir gibi tek butonla değiştirecek.
* TA format check yaptığında verilen extension 3-5 gün gibi daha kısa olabilir. Instructor revision istediğindeyse 
* Raporlara annotate şeklinde feedback verebilmek için Drive kullanılabilir. Öğrenci kendi drive linkini sisteme koyabilir ya da öğrencinin pdfi biz arkada sisteme ait drive hesabına atabiliriz. Bu konu düşünülecek.

Sorular
* Evaluator kim? Company notundan veya plagarismden kaldıysa kim imzalayacak
* Deadline geçtiyse otomatik extension isteyelim mi? 

###################################################################################################################################################################

Toplantı no: 6
29.03.2023 
Başlangıç: 20.46
Bitiş: 22.37

//========================================================================================================================================
  Bu toplantıda alınan görevlerin deadlineı: 30.03.2023 Perşembe Gecesi
  Denetleme ve düzenlemeler 21.03.2023 Cuma günü yapılacak ve rapor yüklenecek
//========================================================================================================================================

Herkes
Use caseleri yazıp denetlemeye devam edecek
Not: *Use case açıklamalarını yazarken use casein ilgili olduğu (extend/include) caselerden de o başlıkta bahsedilecek

Genel Kararlar / Begüm Hanım'la görüşmenin değerlendirilmesi
* Grade form her seferinde doldurulmuyor demiş. Değişiklik yapmadık. Her seferinde form generate etmiyoruz zaten. Kendisi Part A için olan bilgileri bir ke girecek,
hoca da criteria için olan part C'yi bir kere dolduracak. Revision istendiğinde yarım olan formu generate edip saklayabiliriz, sadece son hali gerekliyse hepsi bittikten sonra generate edip saklarız. 
* Withdrawlanan öğrenciyi withdraw dönemi bittikten sonra sekreter işaretleyecek.
* Alan her öğrenci için criteria form doldurulacak (unsatisfactory olanlar / rapor sunmayanlar dahil). Withdrawların criteriasını ignorlayacağız ve statisticse dahil etmeyeceğiz (sanırım). Rapor sunmayanların criteria N/A olacak.
* Statisticsten kasıt ABET için olan statisticslermiş, dönem sonunda tüm öğrencilerin criteriadaki notların dağılımıını tabloya dökeceğiz.
* İstedikleri bir başka output da öğrencilerin overall satisfactory veya unsatifactory olduğu liste.
* Yılın sonunda her öğrencinin grade formunu auto-generate edeceğiz.
* As a design choice, company report evaluationu prereq olacak.
* As a design choice, TA evaluationu prereq olacak.
* TA geçen dönem 1 taneymiş. Bu yüzden hocaya TA atamaya gerek yok, tüm öğrencileri TA'e atayacağız. Raportların first checklerini yapacak.
* As a design choice, deadline geçtikten sonra extension istenemeyecek. Ama extension vermek için deadlineın geçip geçmediğine bakmayacağız.
* Criteria reportu doldurmayı hocaların seçimine bırakıyoruz. Revision istemedikten sonra son haliyle de doldurabilir. İsterse partially de doldurur.
* Öğrenci listesinde ve atamasında 299/399 ayrımı yapmayacağız.
* Notification seçeneği olacak. Herkes sistemde kendi notificationlarını görebilecek.
* Şu anlık sekreter announcement yapıyor. Announcement yapılınca herkes notification alacak.

İzgi
Konuşulan use caseler diagrama ve textural explanationsa başlık olarak eklenecek
(withdraval, give extension, set initial deadline, save report/submit report) ..ve unuttuğum varsa.
Bu caseler insanlara paylaştırılacak
Contentste use caselerin numaralarının yanı sıra isimleri de olacak
Mockuplar bitecek
Notification state diagramla use case karşılaştırılacak. Gerekli düzenlemeler yapılacak

Ömer / Aytekin
Her use casin ilgili FE feature var mı diye mockuplar kontrol edilecek ve bitirilecek
Profile notification seçeneğinin eklenmesi

Ece / Begüm
Diagramlarda yukarıdaki kararlara göre düzeltmeler
Diagramlara birkaç cümle açıklama

Cevaplanmamış sorular
Evaluator kim? kim imzalıyor bu grade formu
Öğrenciden revision istenmişse bunun grade formunu generate edecek miyiz? Mesela 1 kez revision istenmiş öğrencinin dönem sonunda total 2 grade formu mu olacak?

###################################################################################################################################################################
Toplantı no: 7
31.03.2023 
Başlangıç: 18.05
Bitiş: 23.59
Analysis Report değişikliklerinin tespiti

###################################################################################################################################################################

Toplantı no: 8 
31.03.2023 
Başlangıç: 18.05
Bitiş: 23.59
Analysis Report'un ilk iterationunun yüklenmesi

###################################################################################################################################################################

Toplantı no: 9 
5.04.2023 
Başlangıç: 20.10
Bitiş: 21.20
Analysis Report'un eksiklerimizin ve motivasyonumuzun değerlendirmesi ve öz eleştirisi

###################################################################################################################################################################

Toplantı no: 10 
20.04.2023 
Başlangıç: 11.15
Bitiş: 12.30 (?)
Analysis Report feedbackinin değerlendirilmesi
Class implementationlarına başlandı, classlar bölüşüldü.
* Userlar ve Department, Ece
* Reportlar ve Course, Begüm

###################################################################################################################################################################

Toplantı no: 11
27.04.2023 
Başlangıç: 20.05
Bitiş: 20.50

* Design report çalışmalarına subsystem çizilerek başlanacak. Önümüzdeki cuma gününe kadar herkes ilgili userın tüm layerlarını çizecek.
Cuma günü topluca değerlendirip sorumuz varsa Eray hocaya soracağız.
Ömer : Admin 
Ece : Student 
Aytekin : Secretary
Begüm : TA & Instructor
İzgi : Chair & Non - reg user

* Back-end: Class relationları en geç pazar gününe dek bitmeli. Rapor yükleme için Google Docs düşünüldü API pazar gününe dek incelenecek.
Ayrıca Ece login'e de bakmaya çalışacak.
* Sisteme student, secretary ekleme gibi user oluşturduğumuz bir functionalitynin backend ve frontend'ini birleştirmeyi deneyeceğiz. (Muhtemelen pazar)
* Front-end daha sonra kendi toplantısına devam etti:
  1- Admin ve sekreter kullanıcı ekleyebiliyor, bunların websitesini tasarlayacağız.  
  2- Başlamışken bu userların birbirlerine çok benzeyen main pagelerini de yapmaya karar verdik
  3- Ömer login yapacak, eceyle de konuşup featureı tamamlamasını bekliyoruz.
Tasarlanan sayfaların kodu githuba yüklendi. 

* Ömer mockupları güncelledi, Analysis raporuna da güncel mokupları ekleyecek.
* Ömer yarım kalmış use case'i tamamlayabileceğini söyledi (Use Case#8).
* Begüm kendi çizdiği diagramlardaki hataları giderdi.
* Ece class diagramı sürekli güncelliyor.
* İzgi system boundaryi çizip, logoyu kaldırıp ve diagrama iki kere yazılmış use case'i düzeltip rapora ekleyecek.

Not: Eray hocaya Begüm hanıma sorup öğrendiğimiz ABET raporunun 1 kez doldurulması ve gizli olacağını söylemeyi ve üstteki cevaplanmamış soruları sormayı unutmayalım.

###################################################################################################################################################################

Toplantı no: 12
30.04.2023 
Başlangıç: 20.10
Bitiş: 21.51

Not: Ömer toplantıya katılamadı.

* Önceki toplantıda subsystem için bölüşülen partitionlar konuşuldu. Birleştirmeyi Begüm en geç salı günkü derse dek yapacak.
* Design raporu için görev bölümü yapıldı. Atanmış bu işler çarşamba günkü toplantıya dek bitmeli.
      1.	Introduction — Aytekin
        1.1 Purpose of the system
        1.2 Design goals ( Usability & Functionality )

      2.	High-level software architecture
        2.1 Subsystem decomposition — Begüm
        2.2 Hardware/software mapping — Ece
        2.3 Persistent data management — Ece (entity)
        2.4 Access control and security — İzgi   |  Tablo (Ömer)
        2.5 Boundary conditions — İzgi

      3.	Low-level design
        4.1 Object design trade-offs —- Aytekin
        4.2 Final object design  — Ömer
        4.3 Packages
        4.4 Class Interfaces

      4.3 ve 4.4'ü anlamayıp slackten sorduk, başka gruplara da soracağız. 

* Githuba veya Figmaya yüklemek için kodun harika olmasını beklemeye gerek olmadığı vurgulandı.
* Login page functionalitysi bitmemiş gibi görünüyor (eklenmemiş). Ömer olmadığı için konuşamadık. 
* Aytekin ve İzgi önceki toplantıda aldıkları syfaları tamamladılar. Sonraki toplantıya dek sayfalar arası geçişi halledecekler.
Login page hazır olmadığı takdirde bu sayfalar arasında olduğu için işler aksayabilir.
* Ece ve Begüm entitiy relationlarını bitirdi. Database'e kaydetmede sorun olmadığına inanıyorlar. Son bir kez daha kontrol edip controllerları tamamlayacaklar ve json dosyası atabilir hale getirecekler (Beklenen deadline: salı, En geç: çarşamba toplantıdan önce)
* JSON dosyası hazır olduğunda frontendle user creation functionalitysi entegre edilecek. ( En kısa zamanda, en geç: pazar ) 
* Automatch UI'ı tekrar konuşuldu, feedbacke göre daha web sitesine uygun bir tasarım ve functionality belirlendi.
Automatch semester başlayınca direkt yapılacak, ayrı buton olmayacak. Öğrencilerin yanında change student butonu olaiblir. Hoca silindiğinde ise yine otomatik olarak öğrencileri dağıtacak.
* Ece automatch functionalitysine bakacak.
* Begüm criteria report classını düzenleyip ABET sorularını işlevsel hale getirecek functionalityi yazacak.
* FE ekibi userların tüm sayfalarını oluşturabilir, functionaility beklemeye gerek yok. (Paylaşım için Aytekinle konuşunuz.)
* Google Docs API'ı için Youtubeta springle birlikte tutorialları var. Onlar incelenecek, report upload functionalitysinin backendinin haftaya cumaya dek bitmesini umuyoruz.
* Analiz raporundaki mockuplar güncellenmemiş (Ömer)
* Takvime genel bir functionaility bitirme hedefleri konuldu. 
* FE'de Sekreterin statisticsi yokmuş, eklemeyi unutmayacağız
* UI geliştirildi. Butonlar yerine menü tercih edilecek. Mockuplara çok sıkı bağlı kalmak zorunda değiliz. Önemli olan profesyonel durması.

Not: Eray hocaya Begüm hanıma sorup öğrendiğimiz ABET raporunun 1 kez doldurulması ve gizli olacağını söyledik.
Sunumda kendimizi övmek için böyle confilictleri nasıl çözdüğümüzü yakında listeleyeceğim.

###################################################################################################################################################################

Toplantı no: 13
03.05.2023 
Başlangıç: 20:06
Bitiş: 22.51

Genel
* Ece son derse gitmiş, raporun diagramlardaki açıklamalarına gerek olmadığını ama 4.3 ve 4.4'ün rapora dahil olması gerektiğini söyledi.
* FE tüm pageleri çarşamba gününe dek bitirecek. 
* Sekreterin company notu girişi sayfasını unutmuşuz, eklenecek.
* Cuma günü rapor yüklemesi için tekrar buluşacağız.
* Herkes API'a göz atacak.
* Boş zamanlarda analysis report okunup değişiklikler güncellenecek.
* Herkes analysis reportta kontrol ettiği kişileri kontrol etmeye devam edecek.

Aytekin 
* Login page front-end'ini Aytekin tamamladı.
* Aytekin Design rapordaki bölümlerini yazmış, takım feedbackine göre düzenlemeler ve iyileştirmeler yapılacak.  
* Design rapordaki Design Patterns başlığı yazılacak.

Ece
* Ece JSON file atmada sorun yaşadı, onunla uğraşıyor. Controllerı ve entitiy relationlarını henüz kontrol edememiş. 
* Ece API'ı biraz daha incelemiş, front-end ekibine daha çok iş düşebilir gibi görünüyor. Takımdaki herkes tekrar API'ı inceleyecek. Yapamayacağımız gibiyse değiştirebiliriz ama yapmanın bize çok fazla artı katabileceğinin farkındayız. O yüzden ısrarcı davranıyoruz.
* Design rapordaki Data Management Layer yapılacak.


Ömer
* Mockuplar eklendi.
* Final Object Diagram çizildi. Özellikle Repolar için konuşuldu, iyileştirmeler ve eklemeler yapılacak. İyileştirilmiş hali perşembe günü çok geç olmadan yüklenmeli.
* Design report 
* Analysis report feedbackindeki use case ayrılacak.
* User Interface Management Layer yapılacak. Gerektiğinde özellikle functionları yazarken yardım istemekten şüphe etmeyecek.


Begüm 
* Son toplantıdan bu yana bir şey yapmamış. 
* Subsystem diagramı çizilecek. Diagram açıklanmadığından biraz detaylı olsun dendi. 
* Instructorun öğrencilerini görüntğlediği yer için sketch atacak.
* Extension için bir şeyler yazacak. Yarım use case düzeltilecek. 
* Web Server Layer çizilecek
* Controller ve relation testleri yapılacak.

İzgi 
* Son toplantıdan bu yana bir şey yapmamış. 
* Design report için önceki toplantıda verilenler dışında bir şey vermedik. Özellikle Boundary Conditionsu çok iyi yapacağına inanıyoruz!
* Aktörler use case diagramı system boundrysinin dışında olmalı, güncellenmeli.

###################################################################################################################################################################

Toplantı no: 14
03.05.2023 
Başlangıç: 20.30
Bitiş: 22.30
* FE tüm sayfaları bitirmemiş.
* Instructor, Student ve Sekreter aktörlerini yapsak şimdilik yeter.
* Geri kalan aktörlerle daha sonra ilgilenilecek. 
* Begüm Instructorun öğrencilerini görüntğlediği yer tasarımını anlattı. FE yapacak. 
* Ece json atabiliyor.

###################################################################################################################################################################

Toplantı no: 15
10.05.2023 
Başlangıç: 21:10
Bitiş: 22.28

İlk fe-be entegrasyon denemesi user ekleme üzerinde yapılmaya çalışıldı başarısızlıkla sonuçlandı.
Githublarını idelerine bağlamayanlar MUTLAKA bağlamalı.
İzgi ve Aytekin entegreyi en geç cumartesi akşamına kadar bakacak.
Begüm desya yükleme ile ilgilenecek.

###################################################################################################################################################################

FE özel toplantı
16.05.2023
* Githublar bağlandı
* Artık tüm ekip json göndermeye uğraşıyor
* Secretary main page -> izgi
* Figmada henüz kodu olmayan sayfalar bölüşüldü: 
    - statistics, enter company grades ve user assign list sayfaları ömerde,
    - submit internship report ve reports page -> aytekin
    - instructorun evaluate report pageleriyle sekreter main pagei -> izgi

###################################################################################################################################################################

Toplantı no: 16
18.05.2023 
Başlangıç: 21:11
Bitiş: 22.13

Rapor ile ilgili işlerin deadline'ı: cumartesi akşam. en geç pazar öğlen. 
Implementation işleri deadlinei: herhangi bir entegre cuma gecesi. 
Geri kalanlar, cumartesi sabah kampta buluşulana dek ne kadar ilerlerse o kadar iyi.

Genel
- Design rapor fb'si konuşuldu. Fb yeterli bulunmadı, Eray hocaya Aytekin yazdı. Dönüş bekleniyor.
- Analiz raporunu Aytekin son haline getirecek. Detaylar aşağıda.
- Design raporda herkes kendi yaptığı yeri daha iyi bir hale getirecek. Detaylar aşağıda.
- Non reg useri tüm raporlardan kaldıracağız.
- Userları direkt filedan okuyup generate etmek için functionaility eklenecek.
- Hala fe & be birleşemedi. Yarın geceye dek bir şekilde bunun bitmesi lazım. (be kodu fe bilgisayarlarında çalışır hale getirildi)
- Aytekinin aksine Ömer ve İzgi birleştirmeye çok bakmamış, yarın 3-5'e kadar bakıp bitircekler, olmadı backend de bakmaya başlayacak.
- Lazım olursa FE için yardımcı olabilir: https://bootstrapstudio.io/
- Herkes raporları okuyup comment atmaya devam edebilir çünkü %60.
- Herkes hafta sonu kütüphanede olup birlikte çalışacak, diğer ödevler ve desler hafta içi bitmiş olmalı.
- İlk hedefimiz içleri boş da olsa (nonfunctional) birbirine bağlı sayfalar ve hangi userın hangi sayfaları görebildiği. 

İzgi
- Use case diagram düzeltilecek. Aktörler dışarı, non reg silinecek.
- Boundry conditionlar user hakkında değil sistemin ayağa kalkması ve terminate etmesi ile ilgili olacak. Yazısında gerekli düzeltmeler yapılacak.
- Boundry conditionu diagramında conditionlar spesifikleştirilecek.
- Criteria report için herhangi bir db'den okuyup yazabiliyor mu bakacak. (bu da bir entegre aslında)

Ömer
- Design rapor, Object Design Trade-offs iyileştirilecek. Belki biraz daha detaylandırılabilir veya farklı tradeoff önerileri olabilir. 
- Final Object Design??? User Interface Management Layer??? belki layerlar açıklanabilir idk really
- json okumayı ve logini birleştirmeyi bu gece!! halledecek. 

Aytekin
- Analiz raporunu son haline getirecek. Feedbackle karşılaştıracak.
- Vakit bulursa mockupları iyileştirebilir. Paintten bile düzeltilme yapılması yeterli. (Daha webe yönelik design)
- 2. iteration için yapılan düzenlemeler kısaca yazılacak
- Desgin rapora intro (analizden alınabilir)
- Analiz rapor diagramlarını  diagram 1, diagram 2 diye numaralandırmayı unutmayalım.

Ece 
- Ece pdf yapabiliyor. Pdf'i db'den okuyup yapabiliyor mu, tamamlanacak.
- MongoDB bağlamaya çalışmış, tekrar deneyecek.
- Entity relationları incelenip, düzeltilecek.
- Design pattern düşünülecek. Design Patterni backend birlikte yapabilir.
- Hardware / Software Mapping düzeltilecek.
- Analiz raporuna class diagram linli

Begüm
- Begüm drivea pdf yükleyebiliyor. Db eşlemelerini yapacak. Internship reporta dair her şey onda. Tamamlanacak.
- Sub system diagram fb'ye göre düzeltilecek. Açıklamalar yazılacak.
- Server layer düzeltilecek, Drive serveri için diagram koyulacak.
- Design Pattern'de Ece'ye yardım edecek.

###################################################################################################################################################################

